【裁判字號】    95,訴,433
【裁判日期】    950510
【裁判案由】    違反毒品危害防制條例
【裁判全文】
臺灣臺南地方法院刑事判決               95年度訴字第433號
公  訴  人  臺灣臺南地方法院檢察署檢察官
被      告  甲○○
上列被告因違反毒品危害防制條例案件，經檢察官提起公訴（95
年度毒偵字第306號），及移送併辦（95年度毒偵字第794號），
被告就被訴事實為有罪之陳述，本院裁定進行簡式審判程序，判
決如下：
    主  文
甲○○連續施用第一級毒品，累犯，處有期徒刑拾月。扣案之第
一級毒品海洛因壹包（淨重零點零玖公克、空包裝重零點貳玖公
克），沒收銷燬之；注射針筒伍支、分裝吸管參支、殘渣袋玖個
，均沒收。
    事  實
一、甲○○前因違反肅清煙毒條例案件，經本院以八十六年度訴
    字第一八二四號判處有期徒刑三年四月確定，於民國八十九
    年九月一日縮短刑期假釋出監，而於九十年十月五日假釋期
    滿視為執行完畢，仍不知悔改。復因施用毒品案件，經本院
    以八十七年度訴字第四四一號裁定送觀察、勒戒後，認無繼
    續施用毒品之傾向，由本院以八十七年度訴字第四四一號諭
    知免刑判決確定。又因施用毒品案件，經本院以九十三年度
    毒聲字第一○二一號裁定送觀察、勒戒後，認有繼續施用毒
    品之傾向，並經本院以九十四年度毒聲字第七六號裁定令入
    戒治處所施以強制戒治，經交付強制戒治後，認無繼續戒治
    之必要，於九十四年九月九日強制戒治期滿出所，並由台灣
    台南地方法院檢察署檢察官以九十四年度戒毒偵字第一九二
    號不起訴處分確定。詎甲○○仍未戒除毒癮，復基於施用第
    一級毒品海洛因之概括犯意，自九十五年一月九日起至同年
    二月十日晚上止，在台南市安平區○○○街二號其住處等處
    ，將海洛因滲水以針筒注射之方式，連續施用第一級毒品海
    洛因多次。嗣於九十五年一月十八日上午九時許，在其上址
    住處，為警依法搜索查獲，並扣得第一級毒品海洛因一包（
    淨重○‧○九公克、空包裝重○‧二九公克）、其所有供施
    用毒品之用之注射針筒五支、分裝吸管三支、殘渣袋九個等
    物。又於九十五年二月十一日十五時五十分許，在台南市○
    ○路○段六十一巷口，為警盤查查獲，經同意對其採集尿液
    送驗，而查知上情。
二、案經台南縣警察局歸仁分局報請台灣台南地方法院檢察署檢
    察官偵查起訴及移送併案審理。
    理  由
一、本件被告甲○○所犯係死刑、無期徒刑、最輕本刑為三年以
    上有期徒刑以外之罪，其於準備程序中就被訴事實為有罪之
    陳述，經法官告知簡式審判程序之旨，並聽取公訴人及被告
    之意見後，認為適宜由受命法官獨任進行簡式審判程序，依
    刑事訴訟法第二百七十三條之一第一項規定，裁定由受命法
    官獨任進行簡式審判程序，合先敘明。
二、前揭事實，業據被告甲○○於警詢、偵查及本院審理時供承
    不諱，並被告經警查獲之時所採集之尿液，經分別送請長榮
    大學檢驗之結果，均呈嗎啡之陽性反應，有台南縣警察局歸
    仁分局尿液送驗編號名冊一紙、台南市警察局第三分局送驗
    尿液及年籍對照表一紙、長榮大學九十五年二月十三日、九
    十五年三月六日確認報告二紙附卷可稽。且扣案之白色粉末
    一包（淨重○‧○九公克、空包裝重○‧二九公克），經送
    法務部調查局鑑定結果，確為第一級毒品海洛因，有該局九
    十五年三月三十一日調科壹字第二○○○○六一五三號鑑定
    通知書一紙在卷可按。此外，復有台南縣警察局歸仁分局搜
    索扣押筆錄、扣押物品目錄表、現場照片十二張等在卷可憑
    ，且有注射針筒五支、分裝吸管三支、殘渣袋九個等物扣案
    可資佐證。是被告之自白核與事實相符，堪信為真實。又被
    告前因施用毒品案件，經本院以八十七年度訴字第四四一號
    裁定送觀察、勒戒後，認無繼續施用毒品之傾向，由本院以
    八十七年度訴字第四四一號諭知免刑判決確定；且因施用毒
    品案件，經本院以九十三年度毒聲字第一○二一號裁定送觀
    察、勒戒後，認有繼續施用毒品之傾向，並經本院以九十四
    年度毒聲字第七六號裁定令入戒治處所施以強制戒治，經交
    付強制戒治後，認無繼續戒治之必要，於九十四年九月九日
    強制戒治期滿出所，並由台灣台南地方法院檢察署檢察官以
    九十四年度戒毒偵字第一九二號不起訴處分確定，有台灣高
    等法院被告前案紀錄表可按。是被告於強制戒治執行完畢釋
    放後，五年內再犯毒品危害防制條例第十條之罪，堪予認定
    。從而，本件事證明確，被告犯行應堪認定。
三、按海洛因係第一級毒品，毒品危害防制條例第二條第二項規
    定甚明。核被告甲○○所為，係犯該條例第十條第一項之施
    用第一級毒品罪。其多次持有海洛因後，進而施用，其持有
    行為應被其施用之行為所吸收，不另論罪。被告先後多次施
    用毒品犯行，時間緊接，觸犯構成要件相同之罪名，顯係基
    於概括犯意反覆為之，應依連續犯之規定論以一罪，並加重
    其刑。公訴意旨雖未論及被告自九十五年一月十九日起至同
    年二月十日晚上止，施用第一級毒品海洛因之犯行，惟此部
    分與前揭論罪科刑部分有連續犯關係，屬裁判上一罪，自為
    起訴效力所及，且經檢察官聲請併案審理，本院當得加以審
    酌，附此敘明。又被告前因違反肅清煙毒條例案件，經本院
    以八十六年度訴字第一八二四號判處有期徒刑三年四月確定
    ，於九十年十月五日縮短刑期執行完畢，有台灣高等法院被
    告前案紀錄表可按，其於有期徒刑執行完畢後五年以內再犯
    有期徒刑以上之罪，為累犯，依法遞加重其刑。爰審酌被告
    前因施用毒品案件，經二次觀察勒戒及強制戒治後，仍續行
    施用毒品，顯無戒除之決心，本不宜寬貸，惟考量其施用毒
    品僅戕害己身，未危及他人，並所犯情節，及犯後態度等一
    切情狀，量處如主文所示之刑，以資懲儆。另扣案之第一級
    毒品海洛因一包（合計淨重○‧○九公克、空包裝重○‧二
    九公克），應依毒品危害防制條例第十八條第一項前段之規
    定，宣告沒收併銷燬之（包裝袋因與毒品不能析離併予宣告
    沒收銷燬）；且扣案之注射針筒五支、分裝吸管三支、殘渣
    袋九個等物，係被告所有且供本件犯罪所用之物，業據被告
    供明在卷，應依刑法第三十八條第一項第二款，宣告沒收。
據上論斷，應依刑事訴訟法第二百七十三條之一第一項、第二百
九十九條第一項前段，毒品危害防制條例第十條第一項、第十八
條第一項前段，刑法第十一條前段、第五十六條、第三十八條第
一項第二款、第四十七條，判決如主文。
本案經檢察官乙○○到庭執行職務。
中    華    民    國     95    年    5    月    10    日
                  刑事第一庭  法  官  洪榮家
以上正本證明與原本無異
如不服本判決，應於判決送達後十日內，向本院提出上訴狀
                              書記官  許悉愛
中    華    民    國     95    年    5    月    10    日
附錄本案論罪科刑法條全文：
毒品危害防制條例第十條第一項：
施用第一級毒品者，處六月以上五年以下有期徒刑。


司法院資訊處製作；財團法人民間司法改革基金會備份。
